【裁判字號】    98,訴,3086
【裁判日期】    980930
【裁判案由】    毒品危害防制條例
【裁判全文】
臺灣板橋地方法院刑事判決              98年度訴字第3086號
公  訴  人  臺灣板橋地方法院檢察署檢察官
被      告  甲○○
                    （現另案於臺灣桃園監獄執行中）
上列被告因毒品危害防制條例案件，經檢察官提起公訴（98年度
毒偵字第4792號），被告於準備程序中對被訴之事實為有罪陳述
，本院合議庭裁定由受命法官獨任行簡式審判程序，並判決如下
：
    主    文
甲○○施用第一級毒品，累犯，處有期徒刑拾月。
    事    實
一、甲○○前於民國88年間，因施用毒品案件，經臺灣桃園地方
    法院以88年度毒聲字第4235號裁定送勒戒處所施以觀察勒戒
    後，因認有繼續施用毒品傾向，乃由台灣桃園地方法院以88
    年度毒聲字第4748號裁定令入戒治處所施以強制戒治1 年，
    嗣於90年2 月19日強制戒治期滿，由臺灣桃園地方法院檢察
    署檢察官以90年度戒偵字第689 號為不起訴處分確定；又於
    91年間，因竊盜案，經台灣桃園地方法院以91年度壢簡字第
    1253號判決判處有期徒刑2 月確定；再於90年2 月19日強制
    戒治期滿後5 年以內之91年間，仍因施用第一、二級毒品案
    件，經台灣桃園地方法院以91年度毒聲字第3419號裁定令入
    戒治處所施以強制戒治，該次施用毒品犯行且經起訴後，由
    台灣桃園地方法院以92年度訴字第860 號判決判處應執行有
    期徒刑1 年2 月確定，94年1 月11日縮短刑期假釋出監，迄
    94年2 月20日假釋期滿未經撤銷假釋，未執行之刑以已執行
    論；竟猶未知所戒慎，復基於同時施用第一級毒品海洛因、
    第二級毒品甲基安非他命之犯意，於98年6 月6 日20時30分
    許，在臺北縣三峽鎮○○路○ 段某中油加油站廁所內，以將
    海洛因、甲基安非他命混合置於玻璃球內燒烤後吸食煙氣之
    方式，施用海洛因、甲基安非他命，嗣於98年6 月7 日0 時
    25分許，在臺北縣三峽鎮○○路120 巷8 號前，因他案通緝
    中為警緝獲，甲○○且同意接受員警採尿，其尿液檢體經鑑
    定後，呈嗎啡、甲基安非他命陽性反應。
二、案經臺北縣政府警察局三峽分局移送臺灣板橋地方法院檢察
    署檢察官偵查後起訴。
    理    由
一、認定犯罪事實所憑之證據及理由：
(一)、訊據被告對其在上揭時、地施用第一級毒品海洛因、第二級
    毒品甲基安非他命之事實，於本院審理中自白不諱；而其為
    警查獲時，同意接受員警採尿，其尿液檢體經警送驗後，呈
    嗎啡、甲基安非他命陽性反應乙節，亦有臺北縣政府警察局
    三峽分局查獲毒品危害防制條例案姓名對照表、臺灣檢驗科
    技股份有限公司於98年6 月23日所出具之濫用藥物檢驗報告
    等附於偵查卷足憑（見偵查卷第6 、7 頁），俱徵被告前開
    自白應與事實相符，可以採信。
(二)、按觀察、勒戒或強制戒治執行完畢釋放後，5 年內再犯施用
    第一、二級毒品之罪者，檢察官應依法追訴，毒品危害防制
    條例第23條第2 項定有明文；查被告於88年間，因施用毒品
    案件，經臺灣桃園地方法院以88年度毒聲字第4235號裁定送
    勒戒處所施以觀察勒戒後，因認有繼續施用毒品傾向，乃由
    台灣桃園地方法院以88年度毒聲字第4748號裁定令入戒治處
    所施以強制戒治1 年，嗣於90年2 月19日強制戒治期滿，由
    臺灣桃園地方法院檢察署檢察官以90年度戒偵字第689 號為
    不起訴處分確定；又於91年間，因施用第一、二級毒品案件
    ，經台灣桃園地方法院以91年度毒聲字第3419號裁定令入戒
    治處所施以強制戒治，該次施用毒品犯行且經起訴後，由台
    灣桃園地方法院以92年度訴字第860 號判決判處應執行有期
    徒刑1 年2 月確定，94年1 月11日縮短刑期假釋出監，迄94
    年2 月20日假釋期滿未經撤銷假釋，未執行之刑以已執行論
    等情，有臺灣高等法院被告前案紀錄表附卷足參，是被告於
    強制戒治執行完畢釋放後5 年內，曾再犯施用毒品案件，經
    法院判刑確定，併復為本件施用毒品犯行，亦甚明確；綜上
    ，本件事證已明，被告犯行堪以認定。
二、應適用之法律、科刑審酌事由、沒收物之處理：
(一)、核被告如事實欄所為，係犯毒品危害防制條例第10條第1 項
    之施用第一級毒品罪及同條第2 項之施用第二級毒品罪；其
    施用第一、二級毒品前持有該等毒品行為，均各為其後施用
    之高度行為所吸收，均不另論罪；又被告同時合併施用第一
    、二級毒品，乃以一行為而觸犯2 罪名，為想像競合犯，應
    依刑法第55條規定，僅從一重之施用第一級毒品罪處斷；另
    被告有如事實欄所載之前科及刑之執行情形，有前揭臺灣高
    等法院被告前案紀錄表附卷可憑，是被告於有期徒刑執行完
    畢後，5 年以內，故意再犯本件有期徒刑以上之罪，為累犯
    ，應依刑法第47條第1 項規定，加重其刑。
(二)、爰審酌被告曾因施用毒品犯行受觀察勒戒、強制戒治及刑罰
    執行，仍不知悛悔，復犯本件之罪，甚屬不該，惟念其犯後
    坦承犯行甚有悔意，並兼衡其犯罪之動機、目的、手段等一
    切情狀，就其前開所犯之罪，量處如主文所示之刑，以示儆
    懲。
據上論斷，應依刑事訴訟法第273 條之1 第1 項、299 條第1 項
前段，毒品危害防制條例第10條第1 項、第2 項，刑法第11條前
段、第55條前段、第47條第1 項，判決如主文。
本案經檢察官高智美到庭執行職務。
中    華    民    國    98    年    9     月    30    日
                  刑事第十九庭法  官  陳明偉
以上正本證明與原本無異
如不服本判決應於送達後10日內附理由向本院提出上訴狀
                              書記官  陳玉心
中    華    民    國    98    年    9     月    30    日
附錄本案論罪科刑法條全文：
毒品危害防制條例第十條
施用第一級毒品者，處六月以上五年以下有期徒刑。
施用第二級毒品者，處三年以下有期徒刑。


司法院資訊處製作；財團法人民間司法改革基金會備份。
